臺灣高等法院刑事判決
109年度上訴字第3302號
上  訴  人  
即  被  告  陳秉均




選任辯護人  黃柏彰法扶律師
上列上訴人因違反毒品危害防制條例案件，不服臺灣士林地方法
院109年度訴字第51號，中華民國109年7月29日第一審判決（起
訴案號：臺灣士林地方檢察署108年度偵字第8885、12439號），
提起上訴，本院判決如下：
    主  文
原判決關於其附表一所示之罪、暨定應執行刑部分，均撤銷。
陳秉均犯如附表一所示之罪，各處如附表一所示之宣告刑及沒收
。應執行有期徒刑陸年拾月。
    事  實
一、陳秉均明知甲基安非他命為毒品危害防制條例所公告列管之
    第二級毒品，不得販賣、持有，竟意圖營利，基於販賣第二
    級毒品甲基安非他命之各別犯意，以其所持有之IPHONE廠牌
    、小米廠牌行動電話各1支（含門號0000000000號、0000000
    000號〈起訴書誤載為0000000000號〉SIM卡各1張）與附表一
    所示交易對象聯繫，並分別於附表一所示之交易時間及地點
    ，販賣如附表一所示之毒品數量予附表一所示之交易對象，
    並取得附表一所示之販賣所得。嗣於民國108年6月6日晚上1
    0時50分許（起訴書誤載為晚上11時30分許），在臺北市○○
    區○○○路○段000號9樓「藝宿商旅908室」，為警當場查獲，
    並扣得IPHONE廠牌行動電話1支（含門號0000000000號SIM卡
    1張）、小米廠牌行動電話1支（含門號0000000000號SIM卡1
    張）、分裝袋184個、電子磅秤1台（即附表二編號1、2、4
    、5）；另在陳秉均位於臺北市○○區○○路00○0號5樓之6租屋
    處，扣得分裝袋1,797個（即附表二編號14），始循線查悉
    上情。
二、案經臺北市政府警察局南港分局報告臺灣士林地方檢察署檢
    察官偵查起訴。
    理  由
壹、程序部分：
一、審理範圍：
　　本件經原審判決後，上訴人即被告陳秉均（下稱被告）提起
    上訴，而依其所提出之刑事上訴狀所載及被告於本院中之陳
    述，僅針對原判決附表一所示之罪（共6罪）部分提起上訴
    ，而原判決諭知免訴部分爰不在本院審理範圍，合先敘明。
二、證據能力：
　　按被告以外之人於審判外之陳述，雖不符刑事訴訟法第159
    條之1至第159條之4之規定，而經當事人於審判程序同意作
    為證據，法院審酌該言詞陳述或書面陳述作成時之情況，認
    為適當者，亦得為證據；當事人、代理人或辯護人於法院調
    查證據時，知有第159條第1項不得為證據之情形，而未於言
    詞辯論終結前聲明異議者，視為有前項之同意，同法第159
    條之5第1項、第2項有明文規定。查本判決下列認定事實所
    引用之本院作為得心證依據之被告以外之人於審判外陳述，
    經本院審理時逐項提示，被告、檢察官及辯護人均不爭執證
    據能力，且未於言詞辯論終結前聲明異議，視為同意作為證
    據，本院審酌各項證據作成時之狀況，尚無違法取得證據及
    證明力明顯過低等瑕疵，且與本案待證事實間具有相當關聯
    ，作為證據充足全案事實之認定，應屬適當，依刑事訴訟法
    第159條之5第1項規定，均有證據能力。本判決下列認定事
    實所引用之其餘證據，均經依法踐行調查證據程序，亦無違
    法取得、不得作為證據之情形或顯有不可信之情況，且均與
    本案具關連性，認以之作為證據應屬適當，故揆諸上開規定
    ，認上揭證據資料均有證據能力。　　
貳、實體部分：
一、本案認定犯罪事實所憑之證據及理由：
（一）上揭事實，業據被告於警詢、偵查、原審及本院中均坦承
      不諱（見108年度偵字第8885號卷一〈下稱偵卷一〉第19、2
      55至261、371至387頁，108年度偵字第8885號卷二〈下稱
      偵卷二〉第189至194、225至227頁，原審109年度訴字第51
      號卷〈下稱原審卷〉第46、122、139、141頁），核與證人
      王浩滄於偵查中、證人章世章、林傳雍、鄭泰君、顧新菩
      於偵查中證述之情節大致相符（見偵卷一第28、29、32、
      33、35至37、41頁，偵二卷第102至106、128至130、153
      至157、184至186、222、223頁），並有臺北市政府警察
      局南港分局臨檢紀錄表、臺北市政府警察局南港分局搜索
      扣押筆錄、扣押物品目錄表、陳秉均涉嫌販賣毒品案蒐證
      相片、陳秉均、鄭泰君及顧新菩涉嫌毒品案相片、陳秉均
      販賣毒品予「林傳雍」聊天截圖照片、陳秉均販賣毒品予
      「章世章」聊天截圖照片、陳秉均販賣毒品予「Tomfloat
      」（即王浩滄）聊天截圖照片、法務部調查局濫用藥物實
      驗室鑑定書、交通部民用航空局航空醫務中心108年7月9
      日航藥鑑字第0000000 號毒品鑑定書、內政部警政署刑事
      警察局中華民國108年8月7日刑鑑字第0000000000號鑑定
      書、章世章通聯調閱查詢單、王浩滄之通聯調閱記錄、章
      世章通聯調閱查詢單（上網歷程基地台資料）、林傳雍通
      聯調閱查詢單附卷可稽（見偵一卷第43、47至55、61至67
      、71至127、317至361頁，偵二卷第3、58至63、85至88、
      176至180、210至213、231、232頁），堪認被告前揭任意
      性自白核與事實相符，堪予採憑。
（二）公訴意旨認就附表一編號6所示部分（即被告販賣第二級
      毒品予鄭泰君、顧新菩），被告應論以販賣第二級毒品既
      遂罪嫌。惟按刑事上販賣罪之完成，與民事上買賣契約之
      成立，二者之概念尚有不同。在民事上，買賣雙方就買賣
      標的物與價金等買賣要件之意思表示一致，其買賣契約固
      已成立。然刑事上之販賣行為，則須以營利為目的，將標
      的物賣出，其犯罪行為始為完成，苟行為人尚未將標的物
      賣出，即難謂其販賣行為已屬完成。而所謂賣出，自應以
      標的物已否交付為斷，苟標的物已交付，縱買賣價金尚未
      給付，仍應論以販賣既遂罪；反之，如標的物尚未交付，
      縱行為人已收受價金，仍難謂其販賣行為已屬完成（最高
      法院88年度台上字第3760號判決、101 年度台上字第5830
      號判決意旨參照）。查證人顧新菩、鄭泰君於偵查中均證
      稱：我們在臺北市○○區○○○路○段000號9樓「藝宿商旅908
      室」，以1公克2,800元之價格向被告購買1公克毒品安非
      他命，當時我們把現金3,000元放在桌上，被告說可以先
      試用，被告就從一大包安非他命中拿出一點安非他命放在
      吸食器給我們試用，接著員警就到場了，我們要買的1公
      克安非他命被告還沒交給我們等語（見偵一卷第385至387
      頁），審酌證人顧新菩、鄭泰君對於被告尚未交付毒品乙
      節，於警詢及偵查中供述一致，復與被告所辯相符。再者
      ，證人顧新菩、鄭泰君與被告並無金錢糾紛或宿怨，衡情
      證人顧新菩、鄭泰君斷無甘冒偽證刑責來誣攀被告之動機
      ，足見證人顧新菩、鄭泰君前揭證述值堪信實，足認員警
      查獲時，被告尚未將第二級毒品甲基安非他命1包交予證
      人顧新菩、鄭泰君收受，揆諸前揭說明，被告既尚未將毒
      品交付予買受者，故僅能論以販賣未遂罪。從而，就附表
      一編號6所示犯行，被告已著手於販賣第二級毒品，惟被
      告尚未將毒品交付證人顧新菩、鄭泰君之事實，應堪認定
      。
（三）按販賣毒品係違法行為，非可公然為之，有其獨特之販售
      通路及管道，復無公定價格，容易增減分裝之份量，而每
      次買賣之價量，可能隨時依雙方關係深淺、資力、需求量
      及對行情之認知、來源是否充裕、查緝鬆嚴、購買者被查
      獲時供述購買對象之可能風險評估等，而異其標準，非可
      一概而論，且販賣者從各種「價差」或「量差」或「純度
      」謀取利潤方式，亦有差異，然其所圖利益之非法販賣行
      為目的，則無二致，從而，除行為人記有帳冊、價量而足
      資認定其實際獲利外，委難查得實情，查被告與附表一所
      示之交易對象並非至親，倘未從中賺取差價、投機貪圖小
      利，豈有甘冒涉犯販賣毒品罪刑之重典而連繫交易毒品甲
      基安非他命事宜之理，且被告於本院審理坦承：其購入毒
      品除自用外，買多一點比較便宜，有朋友在問我手上有沒
      有毒品就做轉賣等語（見本院卷第151頁），則其確有販
      賣毒品而獲取較高利潤之事實，故被告具有販賣第二級毒
      品營利意圖之犯意，而為交付毒品之犯行，其於本案之交
      易，符合販賣第二級毒品犯行之構成要件至明。
（四）綜上所述，本案事證明確，被告犯行均堪認定，應依法論
       科。
二、論罪：
（一）按行為後法律有變更者，適用行為時之法律。但行為後之
      法律有利於行為人者，適用最有利於行為人之法律，刑法
      第2條第1項定有明文。查被告行為後，毒品危害防制條例
      第4條第2項、第17條第2項等規定，已於109年1月15日總
      統華總一義字第10900004091號令修正公布，並自公布後6
      個月施行。修正前毒品危害防制條例第4條第2項規定：「
      製造、運輸、販賣第二級毒品者，處無期徒刑或七年以上
      有期徒刑，得併科新臺幣一千萬元以下罰金。」，修正後
      條文則為：「製造、運輸、販賣第二級毒品者，處無期徒
      刑或十年以上有期徒刑，得併科新臺幣一千五百萬元以下
      罰金。」；修正前毒品危害防制條例第17條第2項規定：
      「犯第四條至第八條之罪於偵查及審判中均自白者，減輕
      其刑。」，修正後條文則為：「犯第四條至第八條之罪於
      偵查及歷次審判中均自白者，減輕其刑。」經比較修正前
      、後，毒品危害防制條例第4條第2項規定，構成要件均未
      變更，然有期徒刑及罰金之刑度均較修正前提高；另毒品
      危害防制條例第17條第2項規定，參諸修正理由略以：「
      考量原立法之目的，係在使前述毒品案件之刑事訴訟程序
      儘早確定，當以被告於歷次審判中均自白犯罪者，始足當
      之。」，故爰修正第2項，明定於偵查及歷次審判中均自
      白者，始減輕其刑，修正後適用減輕其刑之要件顯然更為
      嚴苛。是比較新舊法之結果，均以修正前之規定對被告較
      為有利，依刑法第2條第1項前段規定，應適用行為時即修
      正前毒品危害防制條例第4條第2項、第17條第2項等規定
      。至毒品危害防制條例第17條第2項規定業經修正施行，
      業如前述，原審雖未為審酌比較新舊法，然因法律適用之
      結果並無不同，對判決結果不生影響，附此敘明。
（二）被告於如附表一編號1至6所示時間、地點，分別販賣第二
      級毒品甲基安非他命予附表一編號1至6所示交易對象以牟
      利，核其所為，⑴就附表一編號1至5所示，均係犯修正前
      毒品危害防制條例第4條第2項之販賣第二級毒品罪；⑵就
      附表一編號6所示，係犯修正前毒品危害防制條例第4條第
      6項、第2項之販賣第二級毒品未遂罪。其各次因販賣第二
      級毒品甲基安非他命而持有第二級毒品甲基安非他命之低
      度行為，應為其各次販賣該毒品之高度行為所吸收，均不
      另論罪。被告所為上開犯行，犯意各別，行為互殊，應予
      分論併罰。
（三）刑之加重、減輕：
　　1.被告前因施用毒品案件，經臺灣新北地方法院以107年度
      簡字第303號判處有期徒刑3月確定，嗣於107年4月10日易
      科罰金執行完畢，有本院被告前案紀錄表在卷可按，其於
      刑之執行完畢後，5年以內故意再犯本案各該有期徒刑以
      上之罪，均為累犯。本院依司法院釋字第775號解釋文意
      旨，審酌被告所為前案之犯罪類型係違反毒品危害防制條
      例案件及執行方式、前案執行完畢日距離本案犯罪之時間
      、前案與後案之罪質相同、所侵害法益、被告有無明顯之
      反社會性格等一切情狀後，認被告構成累犯之犯罪紀錄原
      即含施用、持有毒品罪，於出監後1年餘變本加厲而涉犯
      本案罪質更重、危害性更高之販毒第二級毒品犯行，顯見
      其守法意識薄弱、自我約束能力不佳，有其特別惡性及對
      刑罰反應力薄弱，並考量其犯罪之動機、目的、手段、犯
      罪時所受之剌激、犯罪所生之損害及助其重返社會並兼顧
      社會防衛，有加重其刑以收警惕之效之必要，且與憲法罪
      刑相當原則、比例原則無違，爰依刑法第47條第1項規定
      ，均加重其刑（法定本刑為無期徒刑部分，依法不得加重
      ）。
　　2.就附表一編號6所示部分，被告已著手於販賣毒品甲基安
      非他命之實行，惟因尚未交付毒品而未遂，業如前述，其
      犯罪所生損害較既遂犯輕微，爰依刑法第25條第2項按既
      遂犯之刑度減輕其刑。
　　3.按修正前毒品危害防制條例第17條第2項規定：「犯同條
      例第4條至第8條之罪，於偵查及審判中均自白者，減輕其
      刑。」查被告於偵、審中，就其所犯本案上開販賣第二級
      毒品各罪之犯罪事實均坦承不諱，業如前述，均應依修正
      前毒品危害防制條例第17條第2項規定，各予減輕其刑；
      並就附表一編號6所示販賣第二級毒品未遂部分遞減之。
　　4.按犯毒品危害防制條例第4條至第8條之罪，供出毒品來源
      ，因而查獲其他正犯或共犯者，減輕或免除其刑，毒品危
      害防制條例第17條第1項定有明文。然所稱「供出毒品來
      源，因而查獲其他正犯或共犯者」，係指被告供出毒品來
      源之有關資料，諸如其他正犯或共犯之姓名、年籍、住居
      所、或其他足資辨別之特徵等，使調查或偵查犯罪之公務
      員因而對之發動調查或偵查並「查獲」其他正犯或共犯，
      且被告「供出毒品來源」，與檢警人員對之發動調查或偵
      查並因而破獲之間，並具有先後且相當之因果關係者，始
      克相當，非謂被告一有「自白」，供述毒品之來源，即應
      依上開規定予以減輕或免除其刑（最高法院97年度台上字
      第1475號、102年度台上字第730號判決意旨參照）。查被
      告為警查獲後，雖於警詢、偵查中曾供承其毒品來源為「
      盧沛宸」（見偵一卷第21至23、255、377頁），惟本案並
      未因被告之供述，而查獲本案販賣第二級毒品來源等情，
      有臺灣士林地方檢察署108年12月27日士檢家紀108偵8885
      字第1080058357號函、臺灣士林地方檢察署109年3月27日
      士檢家紀108偵8885字第1099013254號函在卷可憑（見原
      審108年度審訴字第705號卷第59頁，原審卷第61頁），揆
      諸前揭說明，即難認有因被告之供出，而查獲其他共犯或
      正犯之情形，自無從依毒品危害防制條例第17條第1項規
      定減輕或免除其刑。另被告於原審中雖供稱其毒品上游為
      馬嘉慧，馬嘉慧業經臺北市政府警察局萬華分局緝獲等語
      （見原審卷第123頁），及於本院中雖具狀表示毒品上游
      係馬嘉慧、盧沛宸、劉鎰銜，且業已緝獲並收押中等語（
      見本院卷第109頁），惟被告所供：⑴上游「馬嘉慧」涉犯
      於108年10月24日販賣甲基安非他命予被告部分，嗣經臺
      灣士林地方檢察署檢察官以馬嘉慧犯罪嫌疑尚有不足，而
      為不起訴處分，且被告無供出其毒品來源為馬嘉慧因而查
      獲本案販賣第二級毒品來源等情，有該署109年11月18日
      士檢家紀108偵8885字第1099052108號函、該署檢察官109
      年度偵字第2460號不起訴處分書在卷可佐（見本院卷第89
      、117至121頁），⑵上游「劉鎰銜」係涉犯於108年10月18
      日、109年1月15日販賣甲基安非他命予被告部分，嗣經臺
      灣新北地方檢察署檢察官偵查後提起公訴，有該署檢察官
      109年度偵字第24740號起訴書在卷可佐（見本院卷第123
      至125頁），是被告上開供出之上游劉鎰銜與本案被告於1
      08年5、6月間販賣甲基安非他命之犯罪事實間，係屬二事
      ，並無關連。被告並無供出毒品來源因而查獲其他正犯或
      共犯之情形，經臺灣士林地方檢察署109年11月18日士檢
      家紀108偵8885字第1099052108號函覆明確（見本院卷第8
      9頁），揆諸前揭說明，即難認有因被告之供出，而查獲
      其他共犯或正犯之情形，自無從依毒品危害防制條例第17
      條第1項規定減輕或免除其刑。
　　5.按刑法第59條規定之酌量減輕其刑，必須犯罪另有特殊之
      原因與環境，在客觀上足以引起一般同情，認為即使予以
      宣告法定最低度刑，猶嫌過重者，始有其適用。此所謂法
      定最低度刑，固包括法定最低本刑；惟遇有其他法定減輕
      之事由者，則應係指適用其他法定減輕事由減輕其刑後之
      最低度刑而言。倘被告別有法定減輕事由者，應先適用法
      定減輕事由減輕其刑後，猶認其犯罪之情狀顯可憫恕，即
      使科以該減輕後之最低度刑仍嫌過重者，始得適用刑法第
      59條規定酌量減輕其刑（最高法院100 年度台上字第744 
      號判決意旨參照）。衡酌販賣毒品對社會風氣危害重大，
      為政府嚴加查緝之犯罪，被告本案所涉販賣第二級毒品之
      行為，均屬助長毒品流通之嚴重不法行為、販賣部分且無
      非係為圖己利而為，於本案復均有修正前毒品危害防制條
      例第17條第2項之減刑規定可資適用，業如前述，兼衡被
      告於原審及本院中自承：先前從事廚師工作，平均月收入
      3萬多元等語（見原審卷第144頁，本院卷第76頁），可見
      其仍有謀生之能力並有相當之經濟來源，惟其卻欲透過販
      賣毒品牟利，是就其販賣毒品之行為而言，尚難認何特殊
      之原因與環境，是依減輕後各罪可量處之最低刑度即3年6
      月而言，應認已無客觀上足以引起一般同情之理由存在，
      至於被告販賣毒品之數量、因而賺取之利益多寡，僅屬於
      法定刑內之各項量刑審酌標準，而與刑法第59條無涉，是
      此等部分均不另依刑法第59條之規定酌減其刑。
三、撤銷改判及科刑審酌部分：
　　原審認被告犯如附表一所示之罪（共6罪）事證明確，予以
    論罪科刑，固非無見。惟查：（一）按刑法第57條第10款規
    定「犯罪後之態度」為科刑輕重應審酌事項之一，其就被告
    犯罪後悔悟之程度其中包括被告在刑事訴訟程序中，於緘默
    權保障下所為之任意供述，是否坦承犯行或為認罪之陳述。
    而被告自白或認罪，不但可節省訴訟勞費，使明案速判，亦
    屬其人格更生之表徵，故被告自白或認罪係出於悔悟提出者
    ，自可予以科刑上減輕之審酌。至無因供出來源而有查獲上
    手，致不符合減免其刑規定之適用之情形，則屬作為犯後量
    刑之參考（最高法院104年度台上字第1916號、108年度台上
    字第2655號判決意旨參照）。查被告於警偵、原審及本院中
    對於其如附表一所示販賣第二級毒品既遂（5罪）、未遂（1
    罪）犯行均坦承不諱，且其於警詢及偵查中確曾供出毒品來
    源，僅尚無正犯或共犯之切實事證而未查獲，仍應認被告之
    自白係出於真誠之悔意，自得列為犯罪後之態度予以刑度減
    輕之考量因子，而此部分已影響刑之酌定，原審未予審酌而
    為量刑，容有未洽。（二）被告前有毒品前科，於本案犯行
    罪質相同，其於出監後1年餘變本加厲而涉犯本案罪質更重
    、危害性更高之販毒第二級毒品犯行，為累犯，原審未依刑
    法第47條之規定予以加重其刑，亦有未當。被告及辯護人上
    訴意旨主張被告就附表一所示之罪均坦承不諱、確有供出毒
    品來源，及其所犯前案係施用毒品與本案係販賣毒品之罪質
    並不相同等為由，請求再予審酌科刑云云，尚非全無理由，
    原判決亦有上開可議之處，自屬無可維持，應由本院將原判
    決予以撤銷改判。爰以行為人責任為基礎，審酌被告明知第
    二級毒品戕害人體身心健康甚鉅，前已有毒品前科，素行不
    佳，卻為圖利，更進而為販賣第二級毒品，助長毒品泛濫，
    戕害國民身心健康，破壞社會治安，所為誠屬不該，兼衡其
    各次販賣毒品之動機、目的、手段、數量、獲利，並念其犯
    後始終坦承犯行、就取得扣案毒品之來源有向偵查機關陳述
    ，態度尚可，且其於警詢及偵查中確有供出毒品來源，僅尚
    無因而查獲正犯或共犯之切實事證，仍應認被告之自白係出
    於真誠之悔意，態度尚佳，暨其自承高職畢業之教育智識程
    度、入監前在金色三麥餐廳擔任廚師之工作、月薪約3萬元
    、單身、入監前獨自在外租屋、生父已過世、尚有母親、繼
    父、妹妹等家人之家庭生活經濟狀況等一切情狀，量處如主
    文第2項所示之刑。復審酌被告如附表一所示販賣第二級毒
    品既遂、未遂罪，其犯罪性質相同，犯罪方法、過程、態樣
    亦大致相同，所侵害之社會法益亦然，各罪之責任非難重複
    程度較高等情，及對其施以矯正之必要性及宣告刑刑罰效果
    的邊際遞減關係等，整體非難評價其應受矯治之程度，並兼
    衡責罰相當與刑罰經濟之原則，併定應執行刑如主文第2項
    所示。
四、沒收：
（一）查扣案被告所有如附表二編號1、2所示之行動電話（含門
      號0000000000號、0000000000號SIM卡各1張），均係被告
      持以與附表一所示之交易對象聯繫各次販賣第二級毒品甲
      基安非他命事宜所用之通訊工具；附表二編號4、5、14所
      示之電子磅秤、分裝袋，則是用以販賣、分裝甲基安非他
      命所用之物，業據被告供承在卷（見原審卷第141頁），
      屬供被告販賣第二級毒品犯罪所用之物，應依毒品危害防
      制條例第19條第1項規定，不問屬於犯罪行為人與否，分
      別在被告持以為如附表一所示各次販賣第二級毒品罪主文
      項下宣告沒收之。
（二）被告於附表一編號1至5所示販賣毒品所收取如附表一編號
      1至5所示之金額，均屬其犯罪之不法所得，雖未扣案，均
      仍應依刑法第38條之1第1項前段、第3項規定，在各該犯
      罪之主文項下宣告沒收之，同時諭知於全部或一部不能沒
      收或不宜執行沒收時，追徵其價額。
（三）至扣案被告所有如附表二編號3、7至10、12、13所示之物
      ，經被告否認與本件販賣毒品犯行有關（見原審卷46、14
      1、142頁），亦查無與本案被告販賣毒品有何關聯，爰不
      予宣告沒收，併予敘明。
據上論斷，應依刑事訴訟法第369條第1項前段、第364條、第299
條第1項前段，毒品危害防制條例第4條第2項（修正前）、第6項
、第17條第2項（修正前）、第19條第1項，刑法第2條第1項前段
、第11條、第25條第2項、第47條第1項、第51條第5款、第38條
之1第1項前段、第3項，判決如主文。
本案經檢察官曾忠己到庭執行職務。
中　　華　　民　　國　　109 　年　　12　　月　　24　　日
                  刑事第十七庭審判長法　官　鄭水銓
                              　　  法　官　黃雅芬
                              　    法　官　沈君玲
以上正本證明與原本無異。
如不服本判決，應於收受送達後20日內向本院提出上訴書狀，其
未敘述上訴之理由者並得於提起上訴後20日內向本院補提理由書
（均須按他造當事人之人數附繕本）「切勿逕送上級法院」。
                                    書記官　彭于瑛
中　　華　　民　　國　　109 　年　　12　　月　　24　　日
附錄：本案論罪科刑法條全文
修正前毒品危害防制條例第4條
製造、運輸、販賣第一級毒品者，處死刑或無期徒刑；處無期徒
刑者，得併科新臺幣2千萬元以下罰金。
製造、運輸、販賣第二級毒品者，處無期徒刑或7年以上有期徒
刑，得併科新臺幣1千萬元以下罰金。
製造、運輸、販賣第三級毒品者，處7年以上有期徒刑，得併科
新臺幣7百萬元以下罰金。
製造、運輸、販賣第四級毒品者，處5年以上12年以下有期徒刑
，得併科新臺幣3百萬元以下罰金。
製造、運輸、販賣專供製造或施用毒品之器具者，處1年以上7
年以下有期徒刑，得併科新臺幣1百萬元以下罰金。
前5項之未遂犯罰之。

附表一：
編號         犯           罪           事           實      罪  名  及  宣  告  刑  交易對象 交易時間 交易地點 毒品數量  販賣所得（新臺幣）   1 章世章 108 年5月8 日上午6 至7 時許間 臺北市○○區○○路00○0 號5 樓之6 （陳秉均之租屋處） 第二級毒品甲基安非他命1公克 2,800元 陳秉均犯販賣第二級毒品罪，累犯，處有期徒刑參年捌月。 扣案之I PHONE 廠牌、小米廠牌行動電話各壹支（含門號0000000000號、0000000000號之SIM 卡各壹張）、電子磅秤壹台、分裝袋共壹仟玖佰捌拾壹個均沒收；未扣案之犯罪所得新臺幣貳仟捌佰元沒收，於全部或一部不能沒收或不宜執行沒收時，追徵其價額。  2 王浩滄 108 年5月17日晚上約9 時20分許 同上 第二級毒品甲基安非他命1小包 2,000元 陳秉均犯販賣第二級毒品罪，累犯，處有期徒刑參年捌月。 扣案之I PHONE 廠牌、小米廠牌行動電話各壹支（含門號0000000000號、0000000000號之SIM 卡各壹張）、電子磅秤壹台、分裝袋共壹仟玖佰捌拾壹個均沒收；未扣案之犯罪所得新臺幣貳仟元沒收，於全部或一部不能沒收或不宜執行沒收時，追徵其價額。  3 林傳雍 108 年5月28日下午約3 時許 同上 第二級毒品甲基安非他命10公克 21,000元 陳秉均犯販賣第二級毒品罪，累犯，處有期徒刑參年拾月。 扣案之I PHONE 廠牌、小米廠牌行動電話各壹支（含門號0000000000號、0000000000號之SIM 卡各壹張）、電子磅秤壹台、分裝袋共壹仟玖佰捌拾壹個均沒收；未扣案之犯罪所得新臺幣貳萬壹仟元沒收，於全部或一部不能沒收或不宜執行沒收時，追徵其價額。  4 王浩滄 108 年5月27日晚上7 時21分許 陳秉均將內藏第二級毒品甲基安非他命包裹，交付予不知情之拉拉快遞公司某送貨員，委由該送貨員將上開包裹運送至臺北市○○區○○○○○0 號出口交予王浩滄 第二級毒品甲基安非他命1小包 2,000元 陳秉均犯販賣第二級毒品罪，累犯，處有期徒刑參年捌月。 扣案之I PHONE 廠牌、小米廠牌行動電話各壹支（含門號0000000000號、0000000000號之SIM 卡各壹張）、電子磅秤壹台、分裝袋共壹仟玖佰捌拾壹個均沒收；未扣案之犯罪所得新臺幣貳仟元沒收，於全部或一部不能沒收或不宜執行沒收時，追徵其價額。 5 王浩滄 108 年6月5 日晚上7 時40分許 陳秉均將內藏第二級毒品甲基安非他命包裹，交付予不知情之拉拉快遞公司某送貨員，委由該送貨員將上開包裹運送至臺北市○○區○○○○○0 號出口交予王浩滄 第二級毒品甲基安非他命2公克 5,000元 陳秉均犯販賣第二級毒品罪，累犯，處有期徒刑參年玖月。 扣案之I PHONE 廠牌、小米廠牌行動電話各壹支（含門號0000000000號、0000000000號之SIM 卡各壹張）、電子磅秤壹台、分裝袋共壹仟玖佰捌拾壹個均沒收；未扣案之犯罪所得新臺幣伍仟元沒收，於全部或一部不能沒收或不宜執行沒收時，追徵其價額。 6 鄭泰君（起訴書誤載為鄭泰元）、顧新菩 108 年6月6 日晚上10時許 由顧新菩先於108 年6 月6 日晚上10時許前之某時，以LINE通訊軟體與陳秉均聯絡購買第二級毒品甲基安非他命事宜，相約以每公克新2,800 元之價格，出售甲基安非他命1 公克予顧新菩、鄭泰君。嗣顧新菩、鄭泰君與陳秉均即相約於同日晚上10時許，在臺北市○○區○○○路○段000號9 樓「藝宿商旅908 室」交易毒品，先由陳秉均無償提供少量甲基安非他命供顧新菩及鄭泰君試用，未及完成交易，即遭員警查獲，而販賣未遂   陳秉均犯販賣第二級毒品未遂罪，累犯，處有期徒刑壹年拾月。 扣案之I PHONE 廠牌、小米廠牌行動電話各壹支（含門號0000000000號、0000000000號之SIM 卡各壹張）、電子磅秤壹台、分裝袋共壹仟玖佰捌拾壹個均沒收。 

附表二： 
編號 扣案物 備註 1 IPHONE廠牌行動電話1 支（含門號0000000000號SIM 卡1 張） 於108 年6 月6 日晚上10時50分許，在上開「藝宿商旅908室」為警查獲 2 小米廠牌行動電話（含門號0000000000號SIM 卡1 張） 同上 3 小米廠牌行動電話（含門號0000000000號SIM 卡1 張） 同上 4 電子磅秤1台 同上 5 分裝袋184個 同上 6 第二級毒品甲基安非他命9包 同上 7 卡西酮藥錠4包 同上 8 吸食器2組 同上 9 玻璃球15顆 同上 10 現金89,363元 同上 11 第二級毒品甲基安非他命7包 於108 年6 月7 日凌晨0 時40分許，在陳秉均上開租屋處為警查獲 12 吸食器2組     同上 13 玻璃球13顆 同上 14 分裝袋1797個 同上